臺灣桃園地方法院刑事判決　　　　　　　93年度重訴字第46號
公　訴　人　臺灣桃園地方法院檢察署檢察官
被　　　告　戊○○
選任辯護人　丁○○律師
　　　　　　己○○律師
被　　　告　癸○○原名黃國宗.
選任辯護人　庚○○律師
被　　　告　子○○
選任辯護人　壬○○律師
　　　　　　辛○○律師
上列被告等因擄人勒贖等案件，經檢察官提起公訴（93年度偵字
第4275號），本院判決如下：
    主    文
戊○○未經許可，持有可發射子彈具有殺傷力之改造玩具手槍，
累犯，處有期徒刑貳年，併科罰金新臺幣拾伍萬元，罰金如易服
勞役，以銀元參佰元即新臺幣玖佰元折算壹日，如附表編號1 至
3 所示之槍彈沒收；又共同私行拘禁，累犯，處有期徒刑壹年肆
月，如附表編號9 所示物品沒收。應執行有期徒刑參年貳月，併
科罰金新臺幣拾伍萬元，罰金如易服勞役，以銀元參佰元即新臺
幣玖佰元折算壹日，如附表編號1 、2 、3 、9 所示之物沒收。
癸○○未經許可持有手槍，處有期徒刑伍年貳月，併科罰金新臺
幣參拾萬元，罰金如易服勞役，以罰金總額與陸個月之日數比例
折算，如附表編號5 、6 所示之槍彈及編號9 所示之物品沒收；
又未經許可，持有子彈，處有期徒刑陸月，併科罰金新臺幣伍萬
元，罰金如易服勞役，以銀元參佰元即新臺幣玖佰元折算壹日，
如附表編號8 所示之子彈沒收。應執行有期徒刑伍年陸月，併科
罰金新臺幣參拾貳萬元，罰金如易服勞役，以罰金總額與陸個月
之日數比例折算，如附表編號5 、6 、8 所示之槍彈及編號9 所
示之物品沒收。
子○○共同私行拘禁，處有期徒刑玖月，如附表編號9 所示之物
沒收。
    事    實
一、癸○○（綽號：黑士）前透過戊○○（綽號：宋仔，曾因妨
    害自由案件，經法院判處有期徒刑6 月確定，於民國89年10
    月25日易科罰金執行完畢）介紹，出借新臺幣（下同）一百
    三十萬元予丙○○，後因丙○○未清償上開借款且避不見面
    ，癸○○、戊○○二人乃多次前往丙○○家中尋人催討，然
    亦無所獲，嗣癸○○得知丙○○常在桃園縣中壢市「大聯盟
    KTV 」出入，乃邀同戊○○於93年3 月4 日一同北上催債，
    癸○○與戊○○且各自攜帶如附表編號8 及編號1 至4 所示
    之槍彈，並於同年月5 日同往臺北市○○路○ 段243 之7號
    「天驛交通公司」欲向子○○借用汽車，然因子○○不願出
    借，戊○○、癸○○遂委請子○○駕駛不詳車號之自用小客
    車載同其等至「大聯盟KTV 」附近尋人，嗣於93年3 月5 日
    晚間10時許，癸○○等人在桃園縣中壢市○○路「華南商業
    銀行」前，發現丙○○座車停放該處，其等即在附近等候丙○○，於同年月6 日凌晨0 時許，癸○○、戊○○、子○○
    三人見丙○○出現後，即共同基於私行拘禁丙○○之犯意聯
    絡，待丙○○走向座車欲開車門之際，先由子○○駕車趨近
    丙○○，並由癸○○與子○○下車強押丙○○進入子○○駕
    駛之車輛，戊○○並自後座打開車門將丙○○拉入車內，經
    制伏丙○○後，癸○○隨即返回車內與戊○○坐於後座，將
    丙○○押在二人中間，子○○則返回駕駛座，驅車將丙○○
    押往前揭「天驛交通公司」之地下室內，因癸○○於途中對
    丙○○時而以手撫摸腰際之舉動深覺有異，癸○○遂在進入
    地下室後掀起丙○○之上衣查看，而自丙○○身上搜出如附
    表編號5 至7 所示之槍彈，隨即將該等槍彈放置於地下室靠
    牆之櫃子上，癸○○並因不滿丙○○攜帶槍彈一事，而基於
    傷害之犯意，隨手拾起地下室內之木棍毆打丙○○，致丙○○受有左背、左手臂及左小腿多處瘀傷之傷害。而癸○○等
    人將丙○○帶至上址地下室後，即令丙○○用其當時所持用
    之0000000000號行動電話，撥打電話予其前妻乙○○要求籌
    錢給付予癸○○等人，其間並透過丙○○之友人寅○○達成
    償還八百萬元之約定，付款方式則為第一次給付五十萬元，
    第二次給付二百五十萬元，待收取上開三百萬元後，即將丙○○釋放，剩餘五百萬元再以丙○○之父甲○○名下土地辦
    理抵押擔保之方式處理。癸○○等人與寅○○完成上開付款
    之商議後，因已接近上班時間，為免「天驛交通公司」之人
    員發覺其等私行拘禁之犯行，乃由子○○駕駛上開車輛載同
    癸○○、戊○○及丙○○等人離開上址地下室，而癸○○於
    離去前並未將自丙○○身上搜出之槍彈棄置，反基於持有之
    意思將之放入丙○○所攜帶之手提袋內而取走該等槍彈，並
    提議將丙○○帶至不知情之癸○○前表姊夫丑○○（業經臺
    灣桃園地方法院檢察署檢察官另為不起訴處分）位於臺北縣
    樹林市○○街111 巷2 之3 號4 樓住處內，由癸○○、戊○○輪流看管丙○○，將吳員私行拘禁於該處，子○○則先駕
    車返回天驛交通公司上班，待下班後始至丑○○家中協助看
    守丙○○。嗣於93年3 月7 日下午2 時許，癸○○等人以電
    話通知乙○○給付第一筆款項五十萬元，乙○○乃攜帶五十
    萬元至臺北市○○路「行天宮」，約於同日晚間8 時許，乙○○依指示在「行天宮」附近之巴士站將上開五十萬元交付
    予不知情之紀世傑（業經臺灣桃園地方法院檢察署檢察官另
    為不起訴處分），再由紀世傑在臺北市○○路○ 段附近，將
    上開款項轉交予戊○○。又癸○○等人於同年月8 日下午5
    時許再以電話通知乙○○準備給付第二筆款項二百五十萬元
    ，然因乙○○已報警處理，經內政部警政署刑事警察局組成
    專案小組救援、偵辦，於同年月9 日上午8 時15分許，持臺
    灣桃園地方法院檢察署檢察官簽發之拘票，在臺北縣樹林市
    ○○街111 巷2 之3 號4 樓拘捕癸○○等人到案，並查獲剩
    餘贓款四十八萬元，另扣得如附表編號1 至8 所示之槍彈，
    並救出丙○○使之重獲自由，然至斯時止丙○○已遭私行拘
    禁計3 日有餘。
二、案經內政部警政署刑事警察局移送臺灣桃園地方法院檢察署
    檢察官偵查起訴。
    理    由
一、被告戊○○、癸○○、子○○三人共同私行拘禁告訴人丙○○之犯行，業據被告三人均坦承不諱，並經告訴人丙○○、
    證人及丙○○之前妻乙○○及證人即丙○○在樹林市遭拘禁
    處之屋主丑○○於本院審理時具結證述綦詳。至告訴人丙○○雖指稱：被告三人將其擄走，目的是欲向其家人勒取贖金
    云云，然查：
  (一)按擄人勒贖罪，須行為人自始有使被害人以財物取贖人身之
    意思，如使被害人交付財物，別有原因，為達其取得財物之
    目的，而剝奪被害人之自由者，除應成立其他財產上之犯罪
    或牽連犯妨害自由罪外，要無成立擄人勒贖罪之餘地（最高
    法院65年台上字第3356號判例要旨參照）。
  (二)被告癸○○與告訴人丙○○間曾有一百三十萬元之債權債務
    關係，丙○○迄案發時止均未償還上開債務等情，業據被告
    戊○○、癸○○、子○○於警詢、偵查及本院審理時一致陳
    明，本院參酌被告三人於甫遭警查獲而未及相互勾串之警局
    初詢時，即均異口同聲供稱押走丙○○之目的在於催討債務
    ，且被告戊○○、癸○○對債務金額為一百三十萬元一節，
    亦為相同之陳述，嗣於偵、審過程中被告三人就此部分之供
    述內容又全無更異，況被告癸○○經本院送請內政部警政署
    刑事警察局進行測謊鑑定後，認癸○○對「(1)你有沒有騙說
    丙○○向你借錢？答：沒有。(2)你有沒有騙說是你把錢借給
    丙○○？答：沒有。」等問答並無不實反應乙節，亦有該局
    94 年5月9 日刑鑑字第094071837 號鑑定書（下稱：測謊鑑
    定書）1 份在卷可考，足認被告三人關於被告癸○○與告訴
    人丙○○間有債權債務關係之陳述，應非憑空捏造之虛詞。
    再者，被告戊○○、癸○○曾多次前往告訴人丙○○家中催
    討債務乙情，業據被告宋、黃二人一致陳明在卷，核與告訴
    人丙○○於本院審理時證稱：我知道戊○○在找我，我有一
    次回家，有一個還在念幼稚園大班的小姪子跟我說有一個人
    來找我，胖胖的，住高雄，我就知道了等語（見本院94年3
    月2 日審判筆錄第9 頁），及證人乙○○於本院審理時證稱
    ：丙○○之父母曾告訴我有一個自稱姓宋的人去找過家裡等
    語（見同上筆錄第22頁）相符，堪認被告戊○○、癸○○確
    曾至丙○○家中找尋丙○○無訛，由此益徵被告癸○○與告
    訴人丙○○間確存有債權債務關係甚明，否則被告癸○○、
    戊○○焉有大費周章由屏東或高雄北上尋人之必要。
  (三)此外，被告三人要求丙○○支付之金額為八百萬元，付款方
    式為第一次給付五十萬元，第二次給付二百五十萬元，待上
    開三百萬元給付後，剩餘之五百萬元被告等人會自己處理，
    並約定一同至丙○○之父住處辦理設定土地抵押之事宜等情
    ，業據證人即與被告等人商談付款金額、方式之寅○○於本
    院審理時具結證述綦詳，核與被告等人供述情節相符，足見
    上開付款方式確為被告等人所要求無訛。然依一般經驗法則
    及論理法則，擄人勒贖之犯罪行為人為避免身分曝光，於勒
    取贖款時均要求一次給付贖款，實無可能分期取贖而增加自
    身遭警查獲之危險性，尤有進者，歹徒於取贖不成時甚或不
    惜撕票滅口以保自身安全，因此，由被告等人同意第一次先
    收取五十萬元，第二次再收取二百五十萬元，並允諾於取得
    三百萬元後即將丙○○釋放，剩餘五百萬元再另以丙○○之
    父甲○○名下土地設定抵押擔保之取款方式觀之，顯與自始
    即有使被害人以財物取贖人身犯意之一般擄人勒贖手法有別
    。況被告癸○○與告訴人丙○○間存有債務糾紛乙節，有如
    前述，而細稽上開分期付款及辦理土地抵押擔保之付款條件
    ，又與一般社會大眾清償債務所常用之方式相符，是被告等
    人雖以私行拘禁之手段使丙○○交付財物，但其目的顯在催
    討告訴人丙○○積欠被告癸○○之債務，狀甚灼然，揆諸首
    揭判例要旨說明，被告等人私行拘禁丙○○並要求給付上開
    款項，要無成立擄人勒贖罪之餘地。至被告等人要求給付之
    金額雖高達八百萬元，已超出告訴人丙○○積欠被告癸○○
    之一百三十萬元甚多，但由被告癸○○於偵、審中供稱當初
    交付一百三十萬元予丙○○時曾約定每20至30日會有五十萬
    元之利益可得等語觀之，此與借取金錢應支付利息之一般社
    會常情並無違背，應非臨訟任意杜撰之虛詞，又其可得之利
    益雖較一般行情為高，但仍無法排除告訴人丙○○在急需資
    金之情況下允諾被告癸○○獲取此等利益之可能，況被告癸○○等人私行拘禁丙○○之目的係在催討債務乙節，有如前
    述，縱認被告等人誤信可合法索取六百七十萬元之額外利益
    ，亦不影響其等以私行拘禁之手段達到逼人償債目的之初衷
    ，堪認被告等人實無擄人勒贖之犯意。
二、被告戊○○持有如附表編號1 至4 所示槍彈之犯行，業據戊○○坦白承認，並有上開槍彈扣案可憑，而上開槍彈經送請
    內政部警政署刑事警察局鑑驗結果，認編號1 所示槍枝係由
    仿BERETTA 廠M9型半自動手槍製造之玩具手槍換裝土造金屬
    槍管而成之改造手槍，機械性能良好，可擊發適用之子彈，
    認具殺傷力，編號2 所示子彈均係口徑9mm 制式子彈，均具
    殺傷力，編號3 、4 所示子彈均係土造子彈，均具直徑約9m
    m 之土造金屬彈頭，採樣2 顆試射，均可擊發，認具殺傷力
    等情，亦有該局93年3 月9 日刑鑑字第0930054326號槍彈鑑
    定書1 份（下稱：槍彈鑑定書）在卷可考。
三、被告癸○○毆打告訴人丙○○成傷及持有如附表編號8 所示
    子彈之犯行，為被告癸○○所坦認，並經丙○○於本院審理
    時證述明確，復有丙○○受傷照片3 張附卷及前揭子彈扣案
    可佐，且上開子彈經送鑑驗結果，認均係口徑9mm 制式子彈
    ，均具殺傷力等情，亦有前揭槍彈鑑定書可參。
四、訊據被告癸○○矢口否認持有如附表編號5 至7 所示制式手
    槍、子彈之犯行，辯稱：該等槍彈是由告訴人丙○○身上搜
    出云云。經查：
  (一)如附表編號5 至7 所式之制式手槍及子彈，係自告訴人丙○○身上搜出乙情，業據被告戊○○、癸○○、子○○三人自
    警詢、偵查及本院審理時均一致供稱明確，本院參酌被告三
    人於警局初詢時即一致陳稱上開槍彈係丙○○所攜帶，且斯
    時被告三人並無勾串之可能，而被告三人於嗣後偵、審程序
    中就此部分又始終為相同之陳述，況被告子○○經送測謊後
    ，當問及測試問題「本案查扣的這把銀色380 制式手槍是誰
    的？」，經測試結果圖譜反映在「丙○○」等情，亦有前揭
    測謊鑑定書在卷可考，足認上開槍彈確係被告癸○○自告訴
    人丙○○身上搜出無訛。
  (二)上開制式手槍及子彈原本固均由丙○○所攜帶持有，然被告
    癸○○於本院審理時既自承：扣案槍彈是其從丙○○身上搜
    出來的，搜出後其就將槍彈丟在天驛交通公司地下室內一個
    靠牆的櫃子，要離開地下室時，是其將槍彈放入丙○○所攜
    來之袋子內帶走，至丑○○家中後，其才將槍彈放置在丑○○住家客廳茶几之抽屜裡等語（見本院94年6 月27日審判筆
    錄第11、12、19、20頁），足見被告癸○○自丙○○身上搜
    出上開槍彈後，不僅無將之棄置之意思，反攜帶該等槍彈隨
    行，迄為警查獲時止，已持有近3 日之久，其顯具持有該等
    槍彈之主觀犯意甚明。此外，被告癸○○係在私行拘禁丙○○時搜出吳員攜帶之槍彈，是其取走槍彈並加以持有，實為
    遂行其私行拘禁之犯行，而無正當防衛之阻卻違法事由存在
    ，應予敘明。
  (三)又上開制式手槍及子彈經送鑑驗結果，認編號5 所示之手槍
    係美國COLT廠製series 90 型口徑0.38吋制式手槍，機械性
    能良好，可擊發同口徑制式子彈，認具殺傷力，編號6 、7
    所示子彈均係口徑0.38吋制式子彈，試射3 發後，認均具殺
    傷力乙情，並有卷附槍彈鑑定書可參，是被告癸○○上開所
    辯不足採信。
五、綜上查證，本件事證已經明確，被告三人之犯行均堪認定，
    應依法論科。
六、查被告戊○○行為後，槍砲彈藥刀械管制條例部分條文業於
    94年1 月26日修正公布施行，刪除原槍砲彈藥刀械管制條例
    第11條，並將修正前第11條第4 項移入修正後第8 條第4 項
    ，即將原第11條第4 項未經許可，持有可發射子彈具有殺傷
    力之改造手槍罪之法定刑「一年以上七年以下有期徒刑，併
    科新臺幣七百萬元以下罰金」，提高為「三年以上十年以下
    有期徒刑，併科新臺幣七百萬元以下罰金」，經比較新舊法
    之結果，以修正前之槍砲彈藥刀械管制條例第11條第4 項之
    規定，有利於被告，是依刑法第2 條第1 項但書之規定，應
    適用修正前之該條例第11條第4 項之規定論處。至未經許可
    持有制式手槍及持有子彈部分，並未經修正，自不生比較新
    、舊法之問題。核被告戊○○、癸○○、子○○所為，均係
    犯刑法第302 條第1 項之私行拘禁罪，被告戊○○另犯修正
    前槍砲彈藥刀械管制條例第11條第4 項之未經許可持有其他
    可發射子彈具有殺傷力之改造手槍罪及同條例第12條第4 項
    之持有子彈罪，被告癸○○則另犯刑法第277 條第1 項之普
    通傷害罪、槍砲彈藥刀械管制條例第7 條第4 項之持有制式
    手槍罪及同條例第12條第4 項之持有子彈罪。公訴人漏未斟
    酌被告癸○○與告訴人丙○○間存有債權債務關係，被告等
    人押走丙○○僅為達成其等逼討債務之目的等事實（詳如前
    述），而認被告三人係犯刑法第347 條第1 項之擄人勒贖罪
    ，尚有未洽，惟其基本事實同一，本院自應予審理，並變更
    其起訴法條。被告戊○○、癸○○、子○○三人就前揭私行
    拘禁犯行，有犯意聯絡及行為分擔，均為共同正犯。被告戊○○同時持有如附表編號1 至4 所示之手槍及子彈，屬一行
    為觸犯數罪名，為想像競合犯，應依刑法第55條之規定，從
    一重之修正前槍砲彈藥刀械管制條例第11條第4 項之未經許
    可持有可發射子彈具殺傷力之改造玩具手槍罪處斷。被告癸○○同時持有如附表編號5 至7 所示之手槍及子彈，屬一行
    為觸犯數罪名，為想像競合犯，應依刑法第55條之規定，從
    一重之槍砲彈藥刀械管制條例第7 條第4 項之未經許可持有
    制式手槍罪處斷。被告癸○○所犯私行拘禁罪、持有制式手
    槍罪與傷害罪等三罪間，有手段與目的之牽連關係，應從一
    重之持有制式手槍罪處斷。被告戊○○所犯私行拘禁與持有
    可發射子彈具殺傷力之改造玩具手槍二罪間，及被告癸○○
    所犯持有制式手槍與持有子彈（持有附表編號8 所示子彈）
    二罪間，均犯意各別，行為不同，各應分論併罰之。又被告
    戊○○曾因妨害自由案件，經法院判處有期徒刑6 月確定，
    於89年10月25日易科罰金執行完畢，有臺灣高等法院被告前
    案紀錄表1 份在卷可按，其受有期徒刑之執行完畢，5 年內
    再犯本件有期徒刑以上之罪，為累犯，應依刑法第47條規定
    加重其刑。爰審酌被告三人僅為催討債務即非法私行拘禁告
    訴人丙○○之犯罪手段實屬惡劣，且拘禁告訴人之時間長達
    3 日之久，對告訴人造成之身心恐懼非輕，及前揭私行拘禁
    之犯行要以被告戊○○、癸○○為主導者，其二人惡性較重
    ，而被告子○○僅偶爾負責駕車及看守丙○○，惡性不及戊○○與癸○○重大，兼衡被告戊○○、癸○○各自持有槍彈
    之數量與對社會治安造成之危害程度，及被告戊○○、子○○犯後已坦承全部犯行，被告癸○○則坦承部分犯行等一切
    情狀，各量處如主文所示之刑，被告戊○○、癸○○所處罰
    金部分，並均諭知易服勞役之折算標準，同時對被告戊○○
    、癸○○分別定其應執行刑及罰金易服勞役之折算標準。如
    附表編號1 、2 、3 、5 、6 、8 所示之槍彈均屬違禁物，
    如附表編號9 所示物品則均為被告等人所有而供犯本件私行
    拘禁罪所用之物，應依刑法第38條第1 項第1 款、第2 款之
    規定，各於被告等所犯罪名宣告之主刑項下宣告沒收。附表
    編號4 、7 所示之子彈，於送鑑時經試射結果，雖具殺傷力
    ，然因於鑑驗過程中擊發而僅餘彈殼，均已失其違禁物之性
    質，自無須宣告沒收。至扣案針筒1 支及內含濕狀棉球之圓
    柱膠罐1 個經送檢驗結果，針筒及棉球均檢出海洛因成分，
    有行政院衛生署管制藥品管理局檢驗成績書1 紙在卷可參，
    而被告癸○○於本院審理時供稱：其北上時所帶的手提袋內
    裝有一支針筒及一個塑膠罐，罐裡裝海洛因，是其自己施用
    毒品所用等語，適與針筒、及膠罐內棉球驗出海洛因成分之
    結果相符，應非虛構之詞，雖告訴人丙○○指稱被告癸○○
    等人對其注射不明藥物，使其精神恍惚云云，然此僅為丙○○片面之詞，且參酌證人丑○○於偵、審中證稱：丙○○待
    在其家中期間，其曾見丙○○有走出房間洗澡、吃飯、看電
    視及與癸○○、戊○○、子○○等人聊天等語，足見丙○○
    之作息正常，顯與吳員自稱遭注射不明藥物而精神恍惚之情
    形不符，不足採信，是上開針筒及內含濕狀棉球之圓柱膠罐
    當非被告等人用以私行拘禁丙○○所用之物甚明，應為被告
    癸○○另犯施用毒品罪嫌之相關證物，於本件自無庸加以沒
    收，附此敘明。
四、公訴意旨另以：(一)被告癸○○、子○○與被告戊○○共同持
    有如附表編號1 所示之改造玩具手槍及編號2 至4 所示之子
    彈，因認被告癸○○、子○○此部分均涉犯修正前槍砲彈藥
    刀械管制條例第11條第4 項之持有改造玩具手槍罪及同條例
    第12條第4 項之持有子彈罪嫌。(二)被告戊○○、子○○二人
    與被告癸○○共同持有如附表編號5 所示之制式手槍及編號
    6 至8 所示之子彈，並共同毆打丙○○成傷，因認被告戊○○、子○○二人此部分均涉犯槍砲彈藥刀械管制條例第7 條
    第4 項之持有制式手槍罪、同條例第12條第4 項之持有子彈
    罪及刑法第277 條第1 項之傷害罪嫌。經查：
  (一)訊據被告癸○○、子○○均堅決否認持有附表編號1至4所示
    槍彈之犯行，均辯稱：其等不知戊○○有攜帶上開槍彈等語
    。查上開槍彈係被告戊○○自高雄北上時所攜帶持有乙節，
    已如前述，是被告癸○○、子○○二人是否共同持有上開槍
    彈，即非無疑。且被告戊○○於本院審理時供稱：「（你帶
    的那把槍，要帶來的時候，有無跟癸○○說你有帶槍？）沒
    有。」等語（見本院94年6 月27日審判筆錄第26頁），核與
    被告癸○○於本院審理時供稱：其與戊○○自南部北上時，
    並不知戊○○身上帶有槍彈等語（見同上筆錄第11頁）相符
    ，足見被告戊○○攜帶上開槍彈北上確係其個人之行為，被
    告癸○○實不知情，至被告子○○則係被告戊○○、癸○○
    北上後始受其二人請託而負責駕車搭載其二人前去找尋丙○○，衡情被告子○○對戊○○持槍北上一事，更無知悉之可
    能。再者，被告戊○○於本院審理時供稱：「（到大聯盟帶
    丙○○的時候，有無亮槍？）沒有，我放在袋子裡面，然後
    我去廁所。（人帶到天驛之後，有無把槍亮出來，指著丙○○？）沒有。」等語（見同上筆錄第26、27頁），亦與被告
    癸○○於偵查中供稱：扣案制式手槍是從丙○○身上搜出，
    其從頭到尾均以為只有一把槍等語（見偵卷二第159 頁），
    及被告子○○於本院審理時供稱：扣案黑色手槍（指附表編
    號1 所示之手槍）其不知如何來的等語相符，此益徵被告戊○○並未使用上開槍彈強押丙○○，則被告癸○○、子○○
    二人於本案發生之過程中，亦顯無與被告戊○○共同持有前
    揭槍彈之犯意聯絡或行為分擔，尚難僅因被告癸○○、子○○與被告戊○○同行，即遽認被告癸○○、子○○二人亦共
    同持有如附表編號1 至4 所示之槍彈。至告訴人丙○○於警
    詢時雖指稱：駕駛座的那個男子（指子○○）拿著一把黑色
    手槍抵住其腰部云云，然此與其於本院審理時具結證稱：「
    （你在警詢中說三月六日晚間十一、十二點左右，被三個人
    駕駛一輛積架自小客車押走，請問你當時有沒有看到槍？）
    沒有看到。（你有沒有看到什麼東西類似槍的東西？）沒有
    看到。」等語（見本院94年3 月2 日審判筆錄第9 頁）顯不
    相符，本院參酌丙○○於本院審理時證述之內容既與被告戊○○所供述押人過程中並未亮槍之情節相符，自應採信丙○○於審理時之證詞，是丙○○於警詢所述子○○持黑色手槍
    抵住其腰部等內容即非事實，不足採信。
  (二)訊據被告戊○○、子○○均矢口否認持有如附表編號5 至8
    所示槍彈之犯行，並均否認有傷害丙○○之行為，均辯稱：
    編號5 至7 所示槍彈係自丙○○身上搜出，其等對編號8 所
    示子彈並不知情，其等亦未出手毆打丙○○等語。經查，如
    附表編號5 至7 所示槍彈，係被告癸○○由丙○○身上搜出
    ，先放置在天驛交通公司地下室內一個靠牆的櫃子，被告等
    人要離開地下室時，是癸○○將槍彈放入丙○○所攜來之袋
    子內帶走，至丑○○家中後，又係癸○○將槍彈放置在丑○○住家客廳茶几之抽屜裡等情，已如前述，足見被告戊○○
    、子○○始終均未碰觸、攜帶、持有或放置上開槍彈，而均
    由被告癸○○依其個人意思搜取並攜帶該等槍彈隨行，實難
    僅憑被告戊○○、子○○二人與被告癸○○同行，即遽認被
    告戊○○、子○○與被告癸○○有持有上開槍彈之犯意聯絡
    。次查，告訴人丙○○所受傷害係遭被告癸○○毆打所致乙
    情，有如前述，丙○○於警詢時雖指稱：他們（指癸○○、
    子○○二人）用木棍輪番對其毆打云云，然此與其於偵查中
    陳稱：當時一個人拿一把黑色槍指著我，另一個人拿棒球棍
    打我等語顯不相符，本院審酌丙○○於偵查中所述僅一人拿
    棒球棍對其毆打，與被告等人之供述核屬一致，且丙○○於
    本院審理時復證稱：「（戊○○有沒有打你？）沒有。」等
    語（見本院94年3 月2 日審判筆錄第19頁），足認動手毆打
    丙○○者確僅有被告癸○○一人無訛。再者，由被告癸○○
    於本院審理時具結證稱：「（打他這件事情，是你自己本身
    想打，還是你們三個人本來就說好要打他，讓他把錢交出來
    ？）我是在他身上發現那把槍的時候，我火氣大起來，才動
    手打他。（原本沒有要打他？）剛找到他的時候，我也是站
    在那裡跟他說話說了好幾分鐘，原本沒有想到要打他。」等
    語（見本院94年6 月27日審判筆錄第14頁）觀之，被告癸○○毆打丙○○之犯行，實為癸○○個人因一時氣憤而臨時起
    意所為，尚難認被告戊○○、子○○與被告癸○○間有傷害
    丙○○之犯意聯絡。
  (三)綜上足認被告戊○○、癸○○、子○○前開所辯非虛，公訴
    人認被告癸○○、子○○均另涉犯修正前槍砲彈藥刀械管制
    條例第11條第4 項、同條例第12條第4 項等罪嫌，被告戊○○、子○○均另涉犯槍砲彈藥刀械管制條例第7 條第4 項、
    第12條第4 項，及刑法第277 條第1 項等罪嫌，即有未合，
    此外復查無其他積極證據足資證明被告戊○○、癸○○、子
    ○○確有公訴人所指此部分之犯行，惟公訴意旨認此部分與
    前述經本院論罪部分，有想像競合及牽連犯等裁判上一罪之
    關係，爰不另為無罪之諭知。
五、至告訴人丙○○涉嫌持有如附表編號5 至7 所示槍彈之犯行
    ，宜由檢察官另行依法偵辦，附此敘明。
據上論斷，依刑事訴訟法第299 條第1 項前段、第300 條，修正
前槍砲彈藥刀械管制條例第11條第4 項、同條例第7 條第4 項、
第12條第4 項，刑法第11條前段、第2 條第1 項但書、第28條、
第302 條第1 項、第277 條第1 項、第55條、第47條、第42條第
2 項、第3 項、第51第5 款、第7 款、第38條第1 項第1 款、第
2 款，罰金罰鍰提高標準條例第1 條前段、第2 條，現行法規所
定貨幣單位折算新臺幣條例第2 條，判決如主文。
本案經檢察官崔秉君到庭執行職務。
中　　華　　民　　國　　94　　年　　8 　　月　　22　　日
              刑事第十一庭  審判長法  官　蔡榮澤
                                  法  官  游士珺
                                  法  官  魏于傑
上正本證明與原本無異。
若不服本判決，得於收受判決後10日內，向本院提出上訴狀。
                                  書記官  林怡君
中　　華　　民　　國　　94　　年　　9 　　月　　22　　日
附表：
┌──┬──────┬───┬─────────────────────┐
│編號│物品名稱    │數  量│備                                      註│
├──┼──────┼───┼─────────────────────┤
│1   │改造玩具手槍│1支   │扣案，係由仿BERETTA 廠M9型半自動手槍製造之│
│    │            │      │玩具手槍換裝土造金屬槍管而成，具殺傷力（含│
│    │            │      │彈匣壹個，槍枝管制編號0000000000號），被告│
│    │            │      │戊○○自91年年中開始持有。                │
├──┼──────┼───┼─────────────────────┤
│2   │制式子彈    │2顆   │扣案，係口徑9mm 制式子彈，均具殺傷力，被告│
│    │            │      │戊○○自91年年中開始持有。                │
├──┼──────┼───┼─────────────────────┤
│3   │土造子彈    │5顆   │扣案，係具直徑約9mm 土造金屬彈頭之土造子彈│
│    │            │      │，均具殺傷力，被告戊○○自91年年中開始持有│
│    │            │      │。                                        │
├──┼──────┼───┼─────────────────────┤
│4   │土造子彈    │2顆   │扣案，係具直徑約9mm 土造金屬彈頭之土造子彈│
│    │            │      │，具殺傷力，但均於送鑑時試射擊發，被告宋芳│
│    │            │      │益自91年年中開始持有。                    │
├──┼──────┼───┼─────────────────────┤
│5   │制式手槍    │1支   │扣案，係美國COLT廠製series 90 型口徑0.38吋│
│    │            │      │制式手槍（含彈匣1 個，槍枝管制編號：110202│
│    │            │      │2984號）。                                │
├──┼──────┼───┼─────────────────────┤
│6   │制式子彈    │3顆   │扣案，係口徑0.38吋制式子彈，均具殺傷力。  │
├──┼──────┼───┼─────────────────────┤
│7   │制式子彈    │3顆   │扣案，係口徑0.38吋制式子彈，具殺傷力，但均│
│    │            │      │於送鑑時試射擊發。                        │
├──┼──────┼───┼─────────────────────┤
│8   │制式子彈    │4顆   │扣案，係口徑9mm 制式子彈，均具殺傷力，被告│
│    │            │      │癸○○自91年年底開始持有。                │
├──┼──────┼───┼─────────────────────┤
│9   │行動電話    │7支   │扣案，各屬被告三人所有，供其等相互聯絡拘禁│
│    │            │      │丙○○之犯行所用。                        │
├──┼──────┼───┼─────────────────────┤
│10  │SIM 卡      │3張   │扣案，為被告戊○○持有，供聯絡拘禁丙○○之│
│    │            │      │犯行所用，惟屬租用之性質，所有權仍歸各電信│
│    │            │      │公司所有。                                │
└──┴──────┴───┴─────────────────────┘
本案論罪科刑主要法條：
中華民國刑法第302條
(剝奪他人行動自由罪)
私行拘禁或以其他非法方法，剝奪人之行動自由者，處五年以下
有期徒刑、拘役或三百元以下罰金。
因而致人於死者，處無期徒刑或七年以上有期徒刑，致重傷者，
處三年以上十年以下有期徒刑。
第一項之未遂犯罰之。
中華民國刑法第277條
(普通傷害罪)
傷害人之身體或健康者，處三年以下有期徒刑、拘役或一千元以
下罰金。
犯前項之罪因而致人於死者，處無期徒刑或七年以上有期徒刑；
致重傷者，處三年以上十年以下有期徒刑。
